# 请教陈版主，在建工程完工是否可以直接记入损益？

提问人：wasyd 时间：2017-11-14 21:14:54
事情是这样的 上年的时候有预付施工队的款项，那时候因为正在建造还未结算，所以那时候就转到的在建工程 。但是企业本期完工的时候部分金额直接转到了成本里面。没有计入在建工程，我是否可以认为已经完工在建工程计入当期损益呢？

回答人：chenyiwei
这种做法是否表明这些支出在发生时就不符合资产的定义和确认条件，当初将其资本化构成了会计差错？